# 银行业务现金流量表咨询

提问人：w159ww357 时间：2022-06-29 23:13:43
A公司存 1000 万到B银行，在“现金流量表中吸收存款和同业及其他金融机构存放款项净增加额”，增加 1000 万
B银行存入 1000 万到第三方支付机构，类似支付宝。
问题：B银行存入 1000 万到第三方支付机构，在现金流量表中列报哪个项目？

回答人：chenyiwei
存放于该第三方支付机构的款项是否属于现金及现金等价物？如果是，则对现金流量表无影响。如果不是，则其影响金额列入“存放同业及其他金融机构款项净减少额”（负数）。